【裁判字號】    97,交聲,322
【裁判日期】    980123
【裁判案由】    聲明異議
【裁判全文】
臺灣屏東地方法院交通事件裁定         97年度交聲字第322號
原處分機關  交通部公路總局高雄區監理所屏東監理站
異  議  人  乙○○
即受處分人
上列受處分人因違反道路交通管理處罰條例案件，對於原處分機
關97年7 月10日所為之處分（原處分：屏聲交字第V00000000 號
），聲明異議，本院裁定如下：
    主  文
異議駁回。
    理  由
一、原處分意旨略以：受處分人（即異議人）鐘明志於民國（下
    同）97年7 月10日15時20分許駕駛車號6780-GQ 號自用小客
    車，行經屏東市○○路、上海路口時，被警當場舉發「汽車
    駕駛人於行駛道路時，撥接手持式行動電話」違規（屏警交
    字第V00000000 號違規單），受處分人不服提出申訴，爰依
    違反道路交通管理處罰條例第31條之一第1 項規定，裁處罰
    鍰新台幣（下同）3000元。
二、異議意旨則以：伊開車當時係使用附有線耳機接聽行動電話
    ，因耳機鬆脫以手調整時，被執勤員警看到舉發，伊向監理
    單位申訴，該機關僅稱已與舉發機關查證並完全採信警員說
    詞，申訴意義全失，為此聲明異議請求撤銷原處分等語。
三、經查：原處分認定異議人上開違反交通秩序罰之違規事實，
    業據證人即開單告發之警員甲○○到院陳稱：「當時我在屏
    東市○○○路、永福路，我看到他（異議人）（下同）使用
    行動電話，就進行攔檢，.... 他 是手持行動電話，並非使
    用免持聽筒式或有線耳機。.... （ 問：異議人當時有無抗
    辯他是使用耳機？）沒有，異議人當時是說朋友打電話來，
    他只是接電話而已」等語綦詳，結證在卷（本院97年9 月16
    日訊問筆錄第2-3 頁）。而異議人當庭詰問時，證人更明白
    供述：異議人是在復興北路左轉永福路，而我騎機車在復興
    北路與永福路口等紅燈，異議人是在我面前左轉時使用行動
    電話被我看到而舉發等情（同上筆錄第4 頁），益證異議人
    上開違規事實明確，其辯稱有使用有線耳機，因耳機鬆脫以
    手調整時，遭員警誤認違規使用行動電話云云，核屬卸責之
    詞不足採信。
四、按汽車駕駛人於行駛道路時，使用手持式行動電話進行撥接
    或通話者，處新台幣參仟元罰鍰，道路交通管理處罰條例第
    31條之一第1 項定有明文。其立法目的旨在避免汽車駕駛人
    在道路行駛時，以手持行動電話進行撥接、通話時，易因疏
    忽或不專心而肇致交通事故，乃明文懸禁。本件異議人既自
    承於上揭違規時、地，有使用行動電話撥接通話，且證人甲
    ○○亦明確證述異議人係使用手持行動電話，從而異議人違
    規事實明確已堪認定。原處分機關依道路交通管理處罰條例
    第31條之一第1 項規定裁處罰鍰3000元，洵無違誤。異議意
    旨不足採信，其聲明求為撤銷原處分，並無理由，應予駁回
    。
五、據上論斷，應依道路交通案件處理辦法第19條，裁定如主文
    。
中    華    民    國    98    年    1     月    23    日
                  刑事第三庭    法  官  朱盈吉
以上正本證明與原本無異。
如不服本裁定應於收受送達後五日內向本院提出抗告書狀敘述抗
告之理由抗告於台灣高等法院高雄分院。
中    華    民    國    98    年    1     月    23    日
                                書記官  林祥玉


司法院資訊處製作；財團法人民間司法改革基金會備份。
